臺灣高等法院刑事判決　　　　　　　100年度交上易字第315號
上　訴　人
即　被　告　莊青龍
上列上訴人因公共危險案件，不服台灣宜蘭地方法院一００年度
交易字第一一一號，中華民國一００年八月三十一日第一審判決
（起訴案號：台灣宜蘭地方法院檢察署一００年度偵字第七二三
號），提起上訴，本院判決如下：
    主  文
原判決撤銷。
莊青龍服用酒類，不能安全駕駛動力交通工具而駕駛，累犯，處
有期徒刑陸月，如易科罰金，以新台幣壹仟元折算壹日。
    事  實
一、莊青龍前因公共危險案件，經臺灣基隆地方法院判處有期徒
    刑六月確定，後經減刑為有期徒刑三月確定，於民國九十六
    年十月五日因徒刑執行完畢出監。詎其猶不知悔改，於一０
    ０年一月二十三日下午四時起至五時止，在宜蘭縣三星鄉○
    ○路三三八巷二一號前妻住處，飲用啤酒摻保力達數杯後，
    已至不能安全駕駛動力交通工具之程度，仍於同日下午六時
    許，駕駛車牌號碼ＨＥ－一二二八號自用小客車，沿宜蘭縣
    三星鄉大隱村北往南行駛。嗣於當日下午六時五十分許，途
    經三星鄉○○村○○路三０之二六號前路段，因注意力下降
    ，使其自用小客車撞擊左側之護欄而發生交通事故；其後被
    送往羅東博愛醫院救治，於該日晚上八時五十八分抽血檢驗
    ，測得其血液中所含酒精濃度高達每毫升二百七十二毫克（
    換算口中呼氣所含酒精濃度為每公升一點三六毫克），始為
    警查悉上情。
二、案經宜蘭縣政府警察局三星分局報請臺灣宜蘭地方法院檢察
    署檢察官偵查起訴。
    理  由
壹、程序方面：
    按被告以外之人於審判外之言詞或書面陳述，除法律有規定
    者外，不得作為證據；又被告以外之人於審判外之陳述，雖
    不符合同法第一百五十九條之一至第一百五十九條之四之規
    定，但經當事人於審判程序同意作為證據，法院審酌該言詞
    陳述或書面陳述作成時之情況，認為適當者，亦得為證據。
    當事人、代理人或辯護人於法院調查證據時，知有第一百五
    十九條第一項不得為證據之情形，而未於言詞辯論終結前聲
    明異議者，視為有前項之同意，刑事訴訟法第一百五十九條
    第一項及第一百五十九條之五分別定有明文。本判決下列所
    引用之各該被告以外之人於審判外之陳述（包含書面陳述）
    ，雖屬傳聞證據，惟當事人於本院審判期日中表示同意作為
    證據方法而不予爭執，本院審酌上開證據資料製作時之情況
    ，尚無違法不當及證明力明顯過低之瑕疵，亦認為以之作為
    證據應屬適當。揆諸前開規定，爰依刑事訴訟法第一百五十
    九條之五規定，認前揭證據資料均有證據能力，先予敘明。
貳、實體方面：
一、上揭事實，迭據上訴人即被告莊青龍於偵查、原審及本院審
    理時均坦承不諱（見偵卷第一五頁，原審卷第一七至一八頁
    ，本院卷第二七頁），並有道路交通事故現場圖、道路交通
    事故調查報告表(一)、(二)、道路交通事故當事人酒精測定紀錄
    表、刑法第一百八十五條之三案件測試觀察紀錄表、汽機車
    駕駛人酒後生理平衡檢測紀錄表（業經註明受測者莊青龍因
    肇事後受傷送羅東博愛醫院急救診治，故無法進行測試）、
    舉發違反道路交通管理事件通知單各一份及照片十二張等在
    卷可考（見警卷第三至一六頁），是被告任意性之自白，堪
    認與事實相符，可以採信。綜上，本案事證明確，被告犯行
    ，洵堪認定，自應依法論科。
二、核被告所為，係犯刑法第一百八十五條之三服用酒類，不能
    安全駕駛動力交通工具而駕駛之罪。被告前因公共危險案件
    ，經臺灣基隆地方法院判處有期徒刑六月確定，後經減刑為
    有期徒刑三月確定，於九十六年十月五日因徒刑執行完畢出
    監，有本院被告前案紀錄表附卷可參（見本院卷第一七頁正
    反面），是被告於前次徒刑之執行完畢後，五年以內故意再
    犯本案有期徒刑以上之罪，為累犯，應依法加重其刑。
三、原審據以論科，固非無見。惟被告於偵查、原審及本院審理
    時均坦承不諱，犯後態度良好；其上訴本院表示願捐助公益
    團體，以彌補其所犯錯誤；檢察官亦表示：求處被告六月有
    期徒刑，並准予易科罰金等語（詳本院卷第二七頁反面）。
    嗣被告分別對救助植物人之財團法人創世社會福利基金會；
    幫助扶助弱勢家庭幼兒之財團法人台灣兒童暨家庭扶助基金
    會新北市分事務所各捐款新台幣五萬元，有財團法人台灣兒
    童暨家庭扶助基金會新北市分事務所及財團法人創世社會福
    利基金會出具之收據各一紙為憑（見本院卷第三二、三三頁
    ），足徵被告確有心悔過向善。雖被告前固有五次之酒後駕
    車犯行及判處有期徒刑入監服刑之紀錄，然短期自由刑之弊
    害甚多，受刑人短期喪失自由，感化教育成效不足，難以改
    變其習性，反可能造成自暴自棄、沾染惡習，亦可能面臨失
    去工作、家庭破碎、貼上標籤而終身受累，故短期自由刑之
    量處，應極為慎重，為不得已之最後刑罰手段。本院斟酌再
    三，認被告之犯行，尚無至必須入監以短期自由刑懲罰之程
    度，原審量處有期徒刑八月，似屬過重。被告上訴意旨，祈
    請再予一次自新機會，非全無理由，是應由本院將原判決撤
    銷改判。爰審酌被告前曾有多次飲酒駕車犯行，有前述本院
    被告前案紀錄表一份可參，及被告犯後坦承犯行、幸未造成
    人員傷亡、犯後態度尚佳，其長女正在學就讀中（見本院卷
    第九、一０頁），子女教育費用及生活費仍需倚賴被告負擔
    ，且被告對其行為危害其他用路人生命、財產安全乙情深感
    不安，並表示絕不再犯，以及犯罪後之態度等一切情狀，判
    決如主文第二項所示之刑及諭知易科罰金之折算標準，期能
    幡然覺悟，徹底改過自新。
據上論斷，應依刑事訴訟法第三百六十九條第一項、第三百六十
四條、第二百九十九條第一項前段，刑法第一百八十五條之三、
第四十七條第一項、第四十一條第一項，刑法施行法第一條之一
，判決如主文。
本案經檢察官沈明倫到庭執行職務。
中    華    民    國   100    年    11    月    30    日
                刑事第二十四庭  審判長法  官 蔡聰明
                                      法  官 吳麗英
                                      法  官 陳憲裕
以上正本證明與原本無異。
不得上訴。
                                      書記官 張玉如
中    華    民    國   100    年    11    月    30    日